【裁判字號】    88,交聲,177
【裁判日期】    890330
【裁判案由】    交管條例聲異
【裁判全文】
臺灣板橋地方法院交通事件裁定                    八十八年度交聲字第一七七號
    異  議  人  甲○○
    即受處分人
右列受處分人因違反道路交通管理處罰條例案件，對於台北市交通事件裁決所八十八
年九月七日所為之處分（原處分案號：北市交裁車字第二二－000000000號
、00－000000000號、00－000000000號），聲明異議，本院
裁定如左：
    主  文
異議駁回。
    理  由
一、異議意旨略稱：異議人即受處分人甲○○行駛羅斯福路三段三一六巷長達五年之
    久，後因義交於上班時段，以計程車封閉該單行道欲左轉新生南路之出口，才被
    迫轉入二八六巷，歷經三年多，交通單位並未於三一六巷入口處樹立任何警示標
    語或上班時段禁止進入之標誌。三一六巷出口處封閉後，為避免壅塞及疏導車流
    ，初期遂由義交就近導入二八六巷，歷經三年，受處分人習以為常，待收到罰單
    之前，均未見有任何宣導及設立路障或相關標誌來匡正駕駛的舊習。因警方未封
    閉三一六巷入口，駕駛人駛入三一六巷後，發現出口處為義交所封閉，若行經二
    八六巷為闖單行道，但回頭亦屬闖單行道，根本進退兩難，如此交通違規陷阱，
    警方未加改善，卻逕行拍照處罰受處分人，實有未當，為此聲明異議求為撤銷台
    北市交通事件裁決所八十八年九月七日所為之北市交裁車字第二二－三五八四四
    三００號、00－000000000號、00－000000000號處分。
二、按道路交通管理處罰條例第四十五條第一項第一款規定：汽車駕駛人爭道行駛，
    有不按遵行方向行駛之情形者，處銀元二百元以上六百元以下罰鍰（即新台幣六
    百元以上一千八百元以下罰鍰）。而違反第四十五條規定者，記違規點數乙點，
    則為同條例第六十三條第一項第一款所明定。而上開罰則對機器腳踏車（簡稱機
    車）駕駛人亦應一體適用
三、本件異議人即受處分人於民國（下同）八十八年六月一日上午七時四十六分許、
    同年六月十五日上午七時五十七分、同年七月八日上午七時十四分，駕駛車號Ａ
    ＶＭ－０三二號機車，未按遵行方向逆向駛入台北市○○○路○段二八六巷單行
    道，為台北市政府警察局中正第二分局交通隊，依道路交通管理處罰條例第四十
    五條第一項第一款規定，依序於八十八年六月二十二日、同年七月六日、同年七
    月二十三日製作北市警交（八八）第000000000號、第0000000
    00號、第000000000號舉發違規道路交通管理事件通知單加以告發，
    各罰鍰新台幣六百元，並通知受處分人應分別於八十八年八月二十日、同年九月
    三日、同年九月二十一日前自動繳納罰鍰，惟受處分人未遵期自動繳納罰鍰，台
    北市交通事件裁決所乃於八十八年九月七日以北市交裁車字第二二－三五八四四
    三００一號、00－000000000號、00－000000000號裁決
    書，依道路交通管理處罰條例第四十五條第一項第一款、第六十三條第一項第一
    款等規定，各處罰鍰新台幣六百元及各記違規點數乙點，此有上開舉發違規道路
    交通管理事件通知單及裁決書影本可按。另觀台北市政府警察局八十八年十月十
    八日北市警中正二分交第八八六二七九八００號函覆本院之台北市○○○路○段
    二八六巷車輛行進路線圖及相關標誌照片，台北市○○○路○段二八六巷巷道僅
    容許汽機車順向往同路段三一六巷方向行駛，於二八六巷、二八四巷交叉路口處
    ，及二八六巷、三一六巷交叉路口處分別樹立單行道及禁止進入、禁止左轉入二
    八六巷之標誌，該等巷道路面亦均劃有應遵行方向之箭頭指示；另同路段三一六
    巷則僅容許汽機車順向往羅斯福路四段方向行駛，若欲直接由三一六巷轉入新生
    南路，因勢必先逆向行駛入羅斯福路四段往新店市○○○○道，故三一六巷與羅
    斯福路四段交叉路口處亦立有禁止左轉之標誌。受處分人辯稱相關路段未樹立禁
    止及應遵行方向之標誌，並非事實。而受處分人騎乘機車逕由三一六巷左轉入羅
    斯福路三段二八六巷，顯未按遵行方向行駛，原處分機關於受處分人未自動繳納
    罰鍰後，依受處分人違規次數，援引道路交通管理處罰條例第四十五條第一項第
    一款、第六十三條第一項第一款等規定，各予裁處罰鍰新台幣六百元及各記違規
    點數乙點，並無不當，本件異議為無理由，應予駁回。
四、據上論斷，應依道路交通案件處理辦法第十九條，裁定如主文。
中      華      民      國      八十九      年      三    月    三十    日
                                  臺灣板橋地方法院交通法庭
                                          法  官  陳  恒  寬
右正本證明與原本無異
如不服本裁定應於送達後五日內向本院提出抗告狀
                                          書記官  葉  瑩  庭
中      華      民      國      八十九      年      四    月      一    日


司法院資訊處製作；財團法人民間司法改革基金會備份。
